【裁判字號】    90,毒抗,198
【裁判日期】    900731
【裁判案由】    聲請強制戒治
【裁判全文】
臺灣高等法院高雄分院刑事裁定                      九十年度毒抗字第一九八號
    抗  告  人
    即  被  告  甲○○
右抗告人因違反毒品危害防制條例案件，不服臺灣高雄地方法院九十年度毒聲字第三
七六二號中華民國九十年六月十八日第一審裁定（聲請案號：臺灣高雄地方法院檢察
署九十年度毒偵字第二七０八號），提起抗告，本院裁定如左：
      主  文
抗告駁回。
      理  由
一、抗告意旨略以：抗告人即被告確實沒有於九十年四月十一日之前二十四小時之不
    詳時間內，在不詳地點施用第二級毒品安非他命，為何尿液檢驗會呈甲基安非他
    命陽性反應，抗告人也甚為訝異，抗告人於九十年五月二十三日到縣立岡山醫院
    檢驗呈陰性反應，是否本案檢驗有發生誤判情形，請求再複驗一次云云。
二、本件原裁定以：被告甲○○前因施用毒品案件，經依臺灣高雄地方法院以八十七
    年度毒聲字第二四０號及八十九年度毒聲字第六０九七號先後二次裁定送觀察、
    勒戒後，均無繼續施用毒品之傾向，由臺灣高雄地方法院檢察署檢察官分別以八
    十七年度偵字第一三四九五號、八十九年度毒偵字第六０九七號處分不起訴。惟
    被告又於九十年四月十一日十時十分許回溯二十四小時內之某時，在不詳地點施
    用第二級毒品安非他命，為警於九十年四月十一日，通知其至警察局採集尿液送
    驗結果，始發現被告施用安非他命之事實，雖為被告所否認，惟被告為警所採之
    尿液，經送臺灣檢驗科技股份有限公司檢驗結果，呈甲基安非他命陽性反應，有
    該公司濫用藥物尿液檢驗報告一份附卷可稽，復有不起訴處分書及臺灣高雄地方
    法院檢察署刑案資料查註紀錄表在卷可參，核被告係三犯毒品危害防制條例第十
    條之罪，爰依毒品危害防制條例第二十條第三項規定，聲請裁定令入戒治處所施
    以強制戒治。
三、經查被告前因施用毒品案件，先後經不起訴處分，有臺灣高等法院被告全國前案
    紀錄表在卷可憑，又被告於九十年四月十一日十時十分為警查獲所採集之尿液經
    送鑑定，呈安非他命陽性反應，有臺灣檢驗科技股份有限公司檢驗報告及列管毒
    品人口尿液檢體採集送驗紀錄表在卷可憑，又台灣檢驗科技股份有限公司係以酵
    素免疫分析法及ＧＣ／ＭＳ氣相層析／質譜議法篜檢驗方法，為精密之科學檢驗
    方法，應不致有誤判之虞，足證抗告人確於上揭時間有施用第二級毒品，抗告人
    聲請再予複檢驗一次，核無必要，又其雖於九十年五月二十三日到縣立岡山醫院
    檢驗，呈陰性反應，不足以排除其於九十年四月十一日十時十分許回溯二十四小
    時內有施用第二級毒品之情事，抗告人以上情指摘原裁定不當，為無理由，應予
    駁回。
四、據上論結，應依刑事訴訟法第四百十二條，裁定如主文。
中      華      民      國    九十      年      七      月    三十一    日
                              臺灣高等法院高雄分院刑事第五庭
                                  審判長法官  吳水木
                                        法官  洪慶鐘
                                        法官  趙文淵
右正本證明與原本無異。
不得再抗告。
                                      書記官  唐奇燕
中    華    民    國      九十      年       八       月       二       日
                                                                        Ｆ


司法院資訊處製作；財團法人民間司法改革基金會備份。
